

Axel Douglas Herrera Cárcamo MBA con énfasis en Tecnología y Marketing Ingeniero en Sistemas Licenciado en Economía

+(504) 3347- 2272 axel.herrera@mba2020.incae.edu www.linkedin.com/in/axel-herrera/

MBA con cinco años de experiencia profesional en la implementación de proyectos tecnológicos y venta de soluciones en la nube para mejorar las utilidades de la empresa. Además, he administrado sistemas de planificación empresarial gestionando módulos de clientes y proveedores, planificación de recursos financieros y tecnológicos, negociación y coordinación, control de riesgos, ventas y análisis de pronósticos.

EXPERIENCIA PROFESIONAL

LAUREATE INTERNATIONAL EDUCATION | May 2018 - Sept 2019

Empresa líder de educación superior de calidad a través de su red global de instituciones de educación superior.

System Integrator

- Mi función fue la implementación de un proyecto de digitalización de flujo con un sistema ERP, integración SOAP y servicio API REST, modelado de procesos de flujo, creación de formularios de proceso BPM Oracle, desarrollo de software web y móvil, y seguimiento de operaciones auditando la capacidad, eliminando cuellos de botella de rendimiento y la utilización de procesos con middleware
- Ejecutar análisis de datos y riesgos en los eventos de procesos para el cumplimiento de métricas IT Governance. (SOX):
 - Monitoreo de la efectividad continua de los controles internos y centro de utilidades.
 - Reevaluar los controles para asegurar el logro continuo de los objetivos de la administración de la manera más efectiva y eficiente.
 - Proporcionar información, según sea necesario, para la evaluación y agregación de deficiencias.
 - Identificar e implementar las mejores prácticas de otras áreas de la organización o grupos externos similares.
- Planificar las asignaciones de los recursos, metas y creación de tareas en Azure DevOps.
- Gestionar reuniones con nuestros proveedores de Oracle y realizar casos de pruebas para la implementación de procesos financieros.

Logros

- Soluciones de integración en la nube aumentando la eficiencia de los servicios de Student and Financial (90%).
- Mejores prácticas en el planeamiento y el desempeño en el área de TI para creación de reportes financieros (marketing y producción).

NEW GENERATION SOFTWARE | Nov 2017 - Abr 2018

Empresa líder en el desarrollo de Software y servicio de soporte especializado.

DATA WAREHOUSE ANALYST

Líder en la implementación del diseño de almacén de datos, estudiando y entendiendo los procesos y aplicaciones comerciales de la compañía, incluido su efecto sobre los datos y los informes. Aplicación de los conocimientos adquiridos en el diseño de almacenes de datos e informes, recopilando estadísticas de rendimiento, analizándolos y haciendo recomendaciones para mejoras. Desarrollo de Marts de datos y soluciones empresariales como el desarrollo de ETL, la recopilación de requisitos y el diseño de bases de datos dimensionales, entorno de informes de desarrollo, pruebas, documentación sobre modelado dimensional y creación de paneles.

Logros

- Mejora en la medición del rendimiento de los procesos BI (90%).
- Entrega de resultados específicos OLAP a Stackholders. Mejora en la eficiencia de servicios, productividad y mejores decisiones en la transformación ETL.

BAC CREDOMATIC NETWORK | 2015 – 2017

Empresa líder en sector financiero tecnológico.

Information Technology Security Administrator | Dic 2016 - Sept 2017

- Ejecutar análisis de datos y riesgos en los eventos de procesos para el cumplimiento de métricas IT Governance. (SOX).
 - Monitoreo de la efectividad continua de los controles internos.

- Reevaluar los controles para asegurar el logro continuo de los objetivos de la Administración de la manera más efectiva y eficiente.
- Proporcionar información, según sea necesario, para la evaluación y agregación de deficiencias.
- Identificar e implementar las mejores prácticas de otras áreas de la organización o grupos externos similares.
- > Líder en la implementación de tecnologías de seguridad, herramientas de Software AS400 y firewalls:
 - Aplicación de metodología para análisis de riesgo para evaluar el control de cambios, definición de políticas, compra y manejo de soluciones a nuestro proveedor Deloitte.
 - Manejo de la plataforma de respuesta a incidentes Deloitte, creación y supervisión de servicios de seguridad en las transacciones bancarias.
 - Revisión de la rentabilidad y practicidad de las soluciones y sistemas implementados, generación de propuestas de valor.

Logros

 Mejores prácticas en el planeamiento y el desempeño en las funciones financieras de las áreas de Contabilidad, marketing y producción.

Bussines Analyst | Jul 2015 - Nov 2016

- Líder en el diseño y automatización del proceso asíncrono del centro de producción y despacho CPD tarjetas Credomatic, con el cual se redujo tiempo de entrega de las tarjetas de crédito a los tarjetahabientes.
- Líder en desarrollo e implementación de automatización del sistema de fondeo de cuentas de cheques y traslado de cuentas contables, generación de reportes financieros de calce de plazos y saldos revolventes.
- Administración de cartera de clientes de tarjetas de crédito, identificación de necesidades del negocio, generación de documentación de procesos, desarrollo de requerimientos contables y de operaciones. Centro de Utilidades.

Logros

Mejores prácticas en el planeamiento y el desempeño en la línea de producción de tarjetas de crédito (85%).

EDUCACIÓN

INCAE BUSINESS SCHOOL | Mar 2019 - Jun 2020, Costa Rica

Maestría en Administración de Empresas (MBA) Concentración en Tecnología y Operaciones.

UNIVERSIDAD NACIONAL AUTONOMA (UNAH) | Ene 2015 - Dic 2019, Honduras

Licenciatura En Economía

UNIVERSIDAD NACIONAL AUTONOMA (UNAH) | Ene 2010 - Dic 2015, Honduras

Ingeniero De Sistemas (CUM LAUDE)

IDIOMAS: Español (Lengua Nativa) | Inglés (Avanzado) https://certs.duolingo.com/nf5jy92g

HABILIDADES Y COMPETENCIAS

Cursos y formación:

Certificación de Seguridad informática UNITEC Honduras.

Competencias técnicas:

- Excel, incluyendo @Risk, Herramientas de estadísticas y Rango superior (avanzado).
- IBM AS400 (avanzado), Oracle (Avanzado), SQL Server (Avanzado), MySQL Server (Avanzado) y OIC Cloud (Avanzado). Pentaho, Tableau y Power BI (Intermedio).
- Lenguajes de programación: C# (Avanzado), C++ Avanzado, Java (Avanzado), Angular (Intermedio), JavaScript (Avanzado), API RESTful (Avanzado), Node JS (Intermedio) y UI/UX Designer (Avanzado).
- Trello, Jira, GitHub, Microsoft Azure DevOps, Slack.

Competencias especializadas:

Planificación y análisis financiero. Desarrollo de sistemas de gestión de costes. Presupuesto y previsión.
 Negociación y Liderazgo.

INFORMACIÓN ADICIONAL

Experiencias Culturales: Asociación De Jóvenes Cristianos Dios Nuestra Fortaleza (2005). **Impacto Social:**

Tutorías VOAE/UNAH - Miembro del Comité (2010-2013).

Jefe TI revista Incatraz INCAE – Miembro del Comité (2020).

Intereses personales: lector ávido, viajes, futbol.